臺灣高雄地方法院刑事判決　　　　　　 94年度簡上字第807號
上　訴　人　臺灣高雄地方法院檢察署檢察官
被　　　告　丁○○
上列上訴人因被告竊盜案件，不服本院高雄簡易庭民國94年8 月
15日94年度簡字第4606號第一審簡易判決（聲請簡易判決處刑書
案號：臺灣高雄地方法院檢察署94年度速偵字第1163號），提起
上訴及移送併案審理（94年度速偵字第1256號、94年度偵字第25
510號），本院管轄之第二審合議庭自為第一審判決如下：
    主  文
原判決撤銷。
丁○○連續踰越牆垣竊盜，累犯，處有期徒刑拾月。
    事  實
一、丁○○前於民國92年間，因違反毒品危害防制條例案件，經
    本院以92年度訴字第280 號判處有期徒刑10月，於92年8 月
    21 日 入監執行，並於93年6 月2 日縮短刑期執行完畢。詎
    其仍不知悔改，復基於意圖為自己不法所有之概括犯意，連
    續為下列行為：
  (一)於94年7 月10日晚間8 時許，騎乘車牌號碼ZKG-692 號輕型
    機車行經高雄市三民區○○○路與中都街路口時，見該處「
    中都磚窯廠人行道改造工程」之工地無人看守，竟意圖為自
    己不法之所有，進入該工地內徒手竊取鈺來營造有限公司所
    有之建築用竹節鋼筋9 支，得手後將該等鋼筋放置在上開機
    車腳踏板上，擬載運至附近之資源回收場變賣，嗣於同日晚
    間10時10分許，丁○○騎乘前開機車行經高雄市三民區○○
    ○路152 號與中華橫巷口為警查獲，並當場扣得竹節鋼筋9
    支；
  (二)於94年8 月24日凌晨1 時許，騎乘車牌號碼XIC-543 號機車
    ，至高雄市○○區○○道路上之「家安建設」工地內，竊取
    隆大營造有限公司所有之建築用鷹架5 個，得手後將該等鷹
    架放置在上開機車腳踏板上，擬變賣圖利，嗣於同日凌晨2
    時50分許，丁○○騎乘前開機車行經高雄市○○區○○道路
    與美術南三路口，為警查獲，並當場扣得鷹架5 個。
  (三)於94年11月2 日晚間6 時許，翻越位於高雄市○○區○○街
    20號祥銅鴻企業有限公司圍牆，進入該公司之鐵皮屋廠房後
    ，徒手竊取該公司所有之不鏽鋼鐵網片8 面，得手後將之變
    賣。
  (四)於同年月4 日上午8 時50分許，再度以相同方式進入上址之
    鐵皮屋工廠，徒手竊取不鏽鋼鐵網片8 面，因將前開贓物搬
    運至高雄市○○區○○街35號前時，為中鋼保全人員朱家豪
    所發現，報警處理，並當場扣得上開物品。
二、案經高雄市政府警察局保安警察大隊、鼓山分局、三民第二
    分局報請臺灣高雄地方法院檢察署聲請簡易判決暨併案審理
    。
    理  由
壹、證據能力部分
    按被告以外之人於審判外之陳述，雖不符前四條（指刑事訴
    訟法第159 之1 至第159 條之4）之 規定，而經當事人於審
    判程序同意作為證據，法院審酌該言詞陳述或書面陳述作成
    時之情況，認為適當者，亦得為證據，刑事訴訟法第159 條
    之5 第1 項定有明文。本案被告對於證人丙○○、乙○○、
    朱家豪於警詢之陳述於言詞辯論終結前，均未聲明異議，依
    法自應視為被告同意上開證人於警詢中所為之陳述，得作為
    證據，本院審酌前開證人於警詢中所為陳述作成時之狀況，
    認為適當，依刑事訴訟法第159 條之5 第1 項之規定，為傳
    聞法則之例外，應有證據能力，合先敘明。
貳、實體部分
一、前揭犯罪事實，業據被告丁○○於警詢時及本署偵查中坦承
    不諱，核與證人即被害人鈺來營造有限公司之代表人丙○○
    、隆大營造有限公司之安家建設工地主任乙○○、中鋼保全
    保全員朱家豪於警詢時證述之情節相符，並經證人甲○○結
    證在卷，復有高雄市政府營利事業登記證、贓物認領保管收
    據各3 紙、高雄市政府警察局鼓山分局扣押物品目錄表1 紙
    、扣案贓物照片共6 張附卷可資佐證，被告上開事實欄(一)、
    (二)、(三)、(四)部分連續竊盜犯行，堪以認定。
二、被告丁○○雖於本院時僅坦承有犯罪事實(三)、(四)之連續竊盜
    犯行，而就犯罪事實(一)、(二)部分則否認犯行，並改稱因該竹
    節鋼筋9 支及鷹架5 個係放在路邊，伊以為是人家不要的而
    拾取云云。惟查：
  (一)就就犯罪事實(一)部分，被告已於警詢供承係騎乘車牌號碼ZK
    G-692 號輕機車經過上開中都磚窯廠人行道改造工程之工地
    內，因無人看守，才臨時下手行竊，又該工地因無保全人員
    看守，而下手行竊，該工地有架設鐵製圍籬，伊之左小腿並
    因竊取竹節鋼筋而受傷等語（見94年度速偵字第1163號偵查
    卷第6 頁)， 復於偵查中亦陳稱係因騎車經過該工地，看到
    沒人，就進去偷等語（同上卷第29頁）。是據被告前後所陳
    情節，均屬相同，被告亦未於本院審理時供稱有遭受員警強
    暴、脅迫或任何其他不法取供之情事，是被告前開自白行竊
    之事實，自堪採信。又該竹節鋼筋係置於現場工地內，四周
    既有架設鐵製圍籬之情，是該竹節鋼筋9 支，顯非如被告事
    後所辯稱係放在路邊致令被告以為該物為沒有人要而拾取，
    是被告事後所辯顯不足採。
  (二)就犯罪事實(二)部分，被告已於警詢供承係騎乘車牌號碼XIC-
    543 號機車在高雄市○○區○○道路上之「家安建設」工地
    內，竊取隆大營造有限公司所有之建築用鷹架5 個，而竊取
    該物係為變賣現金購買東西吃等語（見94年度速偵字第12
    56號偵查卷第6 頁），又據卷附「家安建設」工地之現場照
    片觀之，該鷹架為數不少，且尚有其他鋼筋置放在旁，且均
    整齊堆置在該工地旁，是被告辯稱係放在路邊，故其始誤認
    該物為沒有人要而拾取云云，不足採信。
  (三)綜上所述，被告所辯，均係卸責之詞，不足採信，被告連續
    竊盜之犯行明確，足堪認定，應依法論科。
三、論罪科刑與適用法律：
　(一)核被告所為，犯罪事實(一)、(二)係犯刑法第320 條第1 項之普
  　通竊盜罪；犯罪事實(三)、(四)被告翻越圍牆進入工廠行竊既遂
    及未遂，係犯刑法第321 條第1 項第2 款踰越牆垣之加重竊
    盜既遂罪及第2 項、第1 項第2 款踰越牆垣之加重竊盜未遂
    罪。又其所犯普通竊盜罪、加重竊盜既遂罪及未遂罪，時間
    緊接，犯罪構成要件相同，顯係基於概括犯意反覆為之，應
    依刑法第56條規定論以連續加重竊盜既遂罪，並加重其刑。
    被告前於92年間，因違反毒品危害防制條例案件，經本院以
    92年度訴字第280 號判處有期徒刑10月，並於93年6 月2 日
    縮短刑期執行完畢，有臺灣高等法院被告前案紀錄表及本院
    92年度訴字第280 號判決各1 份在卷可佐，是被告於有期徒
    刑執行完畢後，5 年內再犯本件有期徒刑以上之罪，為累犯
    ，均應依刑法第47條規定，遞加重其刑。
  (二)檢察官雖僅就上開事實欄(一)部分之犯罪事實聲請簡易判決處
    刑，惟上開事實欄(二)、(三)、(四)部分之犯罪事實，與已聲請簡
    易判決處刑之竊盜犯行間，有連續犯之裁判上一罪之關係，
    已如上述，為聲請簡易判決處刑之效力所及，本院自應併予
    以審理，原審未及併案審酌被告此部分犯行，容有未洽，檢
    察官上訴意旨執此指摘原判決不當，為有理由，自應由本院
    將原判決撤銷改判。
  (三)爰審酌被告正值青壯，竟仍不思以正當途徑獲取財物，連續
    行竊他人所有之鋼筋等財物，損及被害人之權益，殊不足取
    ，惟行竊手段尚屬和平，並為警即時查獲，而使被害人等大
    部分均得索回失竊之物，未擴大被害人之財產損失，所犯情
    節尚非重大等一切情狀，酌情量處如主文所示之刑。
  (四)至於被告行竊時所騎乘之車牌號碼ZKG-692 號機車及XIC-54
    3 號輕型機車，非被告所有，業據被告供陳在卷，並有車籍
    作業系統- 查詢認可資料1 紙及車號查詢輕型機車車籍1 紙
    附卷可按，且該2 部機車亦非違禁物，依法自不得宣告沒收
    ，附此敘明。
四、按檢察官聲請以簡易判決處刑之案件，經法院認為不合刑事
    訴訟法第451 條之1 第4 項但書之情形者，應適用通常程序
    審判之，刑事訴訟法第452 條定有明文。又刑事訴訟法第45
    5 條之1 第3 項規定，對於簡易判決之上訴，準用同法第三
    編第一章及第二章之規定，是管轄第二審之地方法院合議庭
    受理簡易判決上訴案件，應依通常程序審理，其認案件有刑
    事訴訟法第452 條所定第一審應適用通常程序審判而不得適
    用簡易程序審判之情形者，應撤銷原簡易判決，逕依通常程
    序為第一審判決。從而，依前開說明，本件被告既經本院判
    處有期徒刑10月，不得易科罰金，且未諭知緩刑，自有刑事
    訴訟法第452 條所定第一審應適用通常程序審判而不得適用
    簡易程序審判之情形，自應撤銷原簡易判決，逕依通常程序
    為第一審判決，是檢察官、被告如不服本判決，自可提起上
    訴，亦此敘明。
據上論斷，應依刑事訴訟法第455 條之1 第3 項、第452 條、第
369 條第1 項前段、第364 條、第299 條第1 項前段，刑法第56
條、第321 條第1 項第2 款、第47條，罰金罰鍰提高標準條例第
1 條前段，判決如主文。
檢察官戊○○到庭執行職務。
中　　華　　民　　國　　94　　年　　12　　月　　8 　　日
                  刑事第十庭    審判長法  官  徐美麗
                                      法  官  莊珮吟
                                      法  官  楊淑珍
以上正本證明與原本無異。
如不服本判決，應於收受送達後10日內向本院提出上訴書狀。
中　　華　　民　　國　　94　　年　　12　　月　　8 　　日
                                      書記官  林秀敏
附錄本案論罪科刑法條全文：
刑法第320條
意圖為自己或第三人不法之所有，而竊取他人之動產者，為竊盜
罪，處5年以下有期徒刑、拘役或500元以下罰金。
意圖為自己或第三人不法之利益，而竊佔他人之不動產者，依前
項之規定處斷。
前二項之未遂犯罰之。
刑法第321條
犯竊盜罪而有左列情形之一者，處 6 月以上、 5 年以下有期徒
刑：
一  於夜間侵入住宅或有人居住之建築物、船艦或隱匿其內而犯
之者。
二  毀越門扇、牆垣或其他安全設備而犯之者。
三  攜帶兇器而犯之者。
四  結夥三人以上而犯之者。
五  乘火災、水災或其他災害之際而犯之者。
六  在車站或埠頭而犯之者。
前項之未遂犯罰之。
